---
title: "Preproceso de los Datos"
author: "Cinthya Villegas, Juan Carlos Sonderegger, Arón Gallardo, Gener Avilés"
date: "11/5/2019"
output:
  html_document: default
  #pdf_document: default
bibliography: references.bib
csl: ieee.csl
---

## Seleccionando el sensor de cabeza del paciente 101 con actividad 801.

### Reporte de calidad de los datos.

El siguiente reporte de calidad de los datos se ha realizado de a cuerdo a lo propuesto por [@kelleher2015fundamentals, pp. 102-104].

```{r echo=FALSE, message=FALSE, warning=FALSE}
library(kableExtra)
library(readr)
dat <- read_table2("data/Tests/101/Testler Export/801-Yurume Ileri/Test_1/340506.txt", 
    skip = 4)
cabeza <- as.data.frame(dat)
cabeza <- cabeza[c(-1,-6:-9,-24)]

source('continuousQO.R')
resumen <- QOfContinuousF(cabeza)

kable(resumen) %>%
  kable_styling(full_width = F) %>%
  column_spec(1, border_right = T) %>%
  column_spec(2, border_right = T) %>%
  column_spec(3, border_right = T) %>%
  column_spec(4, border_right = T) %>%
  column_spec(5, border_right = T) %>%
  column_spec(6, border_right = T) %>%
  column_spec(7, border_right = T) %>%
  column_spec(8, border_right = T) %>%
  column_spec(9, border_right = T) %>%
  column_spec(10, border_right = T)
```



## Visualizaciones iniciales

### Incremento en Velocidad

```{r echo=FALSE, message=FALSE, warning=FALSE}
par(mfrow=c(2,2))
hist(cabeza$VelInc_X,
     main = "Incremento en Velocidad en X",
     col = "pink",
     ylab = "Frecuencia",
     xlab = "VelInc_X")

hist(cabeza$VelInc_Y,
     main = "Incremento en Velocidad en Y",
     col = "pink",
     ylab = "Frecuencia",
     xlab = "VelInc_Y")

hist(cabeza$VelInc_Z,
     main = "Incremento en Velocidad en Z",
     col = "pink",
     ylab = "Frecuencia",
     xlab = "VelInc_Z")
```

```{r echo=FALSE, message=FALSE, warning=FALSE}
#library(plot3D)
library(plotly)

plot_ly(cabeza, x = ~VelInc_X, y = ~VelInc_Y, z = ~VelInc_Z, size = 5, color = "pink") %>%
  layout(title = 'Incremento de Velocidad 3D')
#scatter3D(cabeza$VelInc_X, cabeza$VelInc_Y, cabeza$VelInc_Z,
#          colvar = NULL, col = "blue", pch = 19, cex = 0.6,
#          phi = 15, theta = 20)
```


### Aceleración

```{r echo=FALSE, message=FALSE, warning=FALSE}
par(mfrow=c(2,2))

hist(cabeza$Acc_X,
     main = "Aceleración en X",
     col = "lightblue",
     ylab = "Frecuencia",
     xlab = "Acc_X")

hist(cabeza$Acc_Y,
     main = "Aceleración en Y",
     col = "lightblue",
     ylab = "Frecuencia",
     xlab = "Acc_Y")

hist(cabeza$Acc_Z,
     main = "Aceleración en Z",
     col = "lightblue",
     ylab = "Frecuencia",
     xlab = "Acc_Z")
```

```{r echo=FALSE, message=FALSE, warning=FALSE}
#library(plot3D)
library(plotly)

plot_ly(cabeza, x = ~Acc_X, y = ~Acc_Y, z = ~Acc_Z, size = 5) %>%
  layout(title = 'Aceleración')
#scatter3D(cabeza$VelInc_X, cabeza$VelInc_Y, cabeza$VelInc_Z,
#          colvar = NULL, col = "blue", pch = 19, cex = 0.6,
#          phi = 15, theta = 20)
```

### Giroscopio

```{r echo=FALSE}
par(mfrow=c(2,2))
hist(cabeza$Gyr_X,
     main = "Giroscopio en X",
     col = "lightgreen",
     ylab = "Frecuencia",
     xlab = "Gyr_X")

hist(cabeza$Gyr_Y,
     main = "Giroscopio en Y",
     col = "lightgreen",
     ylab = "Frecuencia",
     xlab = "Gyr_Y")

hist(cabeza$Gyr_Z,
     main = "Giroscopio en Z",
     col = "lightgreen",
     ylab = "Frecuencia",
     xlab = "Gyr_Z")
```

```{r echo=FALSE, message=FALSE, warning=FALSE}
#library(plot3D)
library(plotly)

plot_ly(cabeza, x = ~Gyr_X, y = ~Gyr_Y, z = ~Gyr_Z, size = 5) %>%
  layout(title = 'Giroscopio')
#scatter3D(cabeza$VelInc_X, cabeza$VelInc_Y, cabeza$VelInc_Z,
#          colvar = NULL, col = "blue", pch = 19, cex = 0.6,
#          phi = 15, theta = 20)
```

### Magnitud

```{r echo=FALSE}
par(mfrow=c(2,2))
hist(cabeza$Mag_X,
     main = "Magnitud en X",
     col = "#5EB7B7",
     ylab = "Frecuencia",
     xlab = "Mag_X")

hist(cabeza$Mag_Y,
     main = "Magnitud en Y",
     col = "#5EB7B7",
     ylab = "Frecuencia",
     xlab = "Mag_Y")

hist(cabeza$Mag_Z,
     main = "Magnitud en Z",
     col = "#5EB7B7",
     ylab = "Frecuencia",
     xlab = "Mag_Z")
```

```{r echo=FALSE, message=FALSE, warning=FALSE}
#library(plot3D)
library(plotly)

plot_ly(cabeza, x = ~Mag_X, y = ~Mag_Y, z = ~Mag_Z, size = 5) %>%
  layout(title = 'Magnitud')
#scatter3D(cabeza$VelInc_X, cabeza$VelInc_Y, cabeza$VelInc_Z,
#          colvar = NULL, col = "blue", pch = 19, cex = 0.6,
#          phi = 15, theta = 20)
```


### Pressure
```{r echo=FALSE, message=FALSE, warning=FALSE}
hist(cabeza$Pressure,
     main = "Presión",
     col = "#ECEBA7",
     ylab = "Frecuencia",
     xlab = "Pressure")
```

### Roll
```{r echo=FALSE, message=FALSE, warning=FALSE}
hist(cabeza$Roll,
     main = "Roll",
     col = "#EBCE95",
     ylab = "Frecuencia",
     xlab = "Roll")
```

### Pitch
```{r echo=FALSE}
hist(cabeza$Pitch,
     main = "Pitch",
     col = "orange",
     ylab = "Frecuencia",
     xlab = "Pitch")
```

### Yaw
```{r echo=FALSE}
hist(cabeza$Yaw,
     main = "Yaw",
     col = "violet",
     ylab = "Frecuencia",
     xlab = "Yaw")
```

### RSSI
```{r echo=FALSE}
hist(cabeza$RSSI,
     main = "RSSI",
     col = "gray",
     ylab = "Frecuencia",
     xlab = "RSSI")
```


### Observaciones Iniciales

- La variable `Temperatura` no cuenta con datos relevantes para nuestro análisis.
- 


## Referencias